臺灣彰化地方法院刑事判決　　　　　　　　　　　　　　九十四年度訴字第二五號
　　公　訴　人　臺灣彰化地方法院檢察署檢察官
　　被　　　告　甲○○
　　指定辯護人　本院公設辯護人　乙○○
右列被告因違反槍砲彈藥刀械管制條例案件，經檢察官提起公訴（九十三年度偵字第
七八三四號），本院判決如左：
        主  文
甲○○未經許可，持有可發射子彈具有殺傷力之改造手槍，免除其刑，扣案具有殺傷
力之仿ＳＩＧ  ＳＡＵＥＲ廠半自動手槍製造之金屬玩具手槍更換土造金屬槍管及土
造金屬滑套改造而成之改造手槍壹枝（含彈匣，槍枝管制編號0000000000
號）及具有殺傷力之土造子彈壹顆（具直徑捌點玖ｍｍ金屬彈頭）均沒收之。
        事  實
一、甲○○明知未經主管機關許可，不得持有具殺傷力之列管槍、彈，於民國九十三
    年十月十日下午四時許，在位於彰化縣福興鄉頂粘村與廈粘村交界處的土地公廟
    內桌底，發現具有殺傷力之改造手槍一支（含彈匣，槍枝管制編號000000
    0000號）及具有殺傷力之土造子彈二顆（無證據仍屬他人持有之物），因好
    奇之故，竟將前開改造手槍一支及土造子彈二顆取出，而自斯時起，未經許可，
    持有上開槍、彈（持有之初並無供特定犯罪之意），並於持有之後，將之藏放在
    位於彰化福興鄉○○村○○路海堤廢棄哨所內。迄九十三年十月十三日下午二時
    三十分許，於警方前往其位於彰化縣福興鄉○○村○○街四一七號住處搜查涉嫌
    違反毒品危害防制條例罪嫌之事證時，甲○○於有偵查犯罪職權之機關或個人尚
    未發覺其上開未經許可，持有槍、彈之犯罪之前，主動向警員趙振宏供承其前揭
    未經許可，持有槍、彈之犯行，並於同日下午三時十五分許，帶同警方前往前開
    海堤廢棄哨所起獲上開具有殺傷力之改造手槍一支及土造子彈二顆（鑑驗時射試
    一顆）扣案而報繳其持有之全部槍、彈，且主動接受裁判而自首。
二、案經甲○○向彰化縣警察局鹿港分局自首後，由彰化縣警察局鹿港分局報請臺灣
    彰化地方法院檢察署檢察官偵查起訴。
        理  由
一、訊據被告甲○○對於右揭犯罪事實坦承不諱，且經證人即受理被告自首之員警趙
    振宏於本院證述明確，復有員警趙振宏製作之報告書、內政部警政署刑事警察局
    九十三年十一月二十二日刑鑑字第０九三０二一六二三一號槍彈鑑定書各一份在
    卷可稽，並有被告持有之具殺傷力改造手槍一支（含彈匣，槍枝管制編號000
    0000000號）及具有殺傷力之土造子彈二顆（鑑驗時試射一顆）扣案可佐
    ，本件事證明確，被告犯行洵堪認定。
二、查被告行為後，槍砲彈藥刀械管制條例業於九十四年一月二十六日修正公布，並
    於九十四年一月二十八日生效。修正後槍砲彈藥刀械管制條例第八條第四項未經
    許可，持有可發射子彈具有殺傷力之改造手槍罪之法定刑為「三年以上十年以下
    有期徒刑，併科新臺幣七百萬元以下罰金」，較之修正前槍砲彈藥刀械管制條例
    第十一條第四項未經許可，持有可發射子彈具有殺傷力之改造手槍罪之法定刑「
    一年以上七年以下有期徒刑，併科新臺幣七百萬元以下罰金」為重；另同條例第
    十二條第四項之未經許可，持有子彈罪之法定刑及第十八條第一項前段之行為人
    自首並報繳全部槍彈時應減輕或免除其刑之規定則均未作修正，是經比較新、舊
    法之結果，有關被告所犯未經許可，持有改造手槍之部分，應依刑法第二條第一
    項但書規定，適用較有利於被告之舊法。故核被告所為，係犯修正前槍砲彈藥刀
    械管制條例第十一條第四項之未經許可，持有改造手槍罪及槍砲彈藥刀械管制條
    例第十二條第四項之未經許可，持有子彈罪。又被告以一行為同時觸犯前開未經
    許可、持有改造手槍罪，及未經許可、持有子彈罪，為異種之想像競合犯，應從
    一較重之修正前槍砲彈藥刀械管制條例第十一條第四項之未經許可，持有改造手
    槍罪及槍砲彈藥刀械管制條罪處斷。再被告犯上開槍砲彈藥刀械管制條例之罪而
    自首，並報繳其持有之全部槍、彈一節，已據被告供明在卷，核與證人趙振宏於
    本院之證述及員警趙振宏製作之報告書相符，依槍砲彈藥刀械管制條例第十八條
    第一項前段，應減輕或免除其刑；本院審酌被告前未曾有違犯槍砲彈藥刀械管制
    條例之前案紀錄，其未經許可持有扣案槍、彈之動機、目的係因一時之好奇、持
    有之時間僅不到三日、所持有槍、彈之數量非多、尚未致生社會治安重大之損害
    ，情節尚屬輕微，且其犯罪後自首，並報繳全部所持有之槍、彈，犯罪後之態度
    良好等一切情狀，諭知免除其刑，期被告於邀此寬典後，得以確實勉力向上，以
    勵自新。
三、扣案具殺傷力之仿ＳＩＧ  ＳＡＵＥＲ廠半自動手槍製造之金屬玩具手槍更換土
    造金屬槍管及土造金屬滑套改造而成之改造手槍一枝（含彈匣，槍枝管制編號0
    000000000號）及具有殺傷力之土造子彈一顆（具直徑捌點玖ｍｍ金屬
    彈頭），均屬違禁物，均應依刑法第三十八條第一項第一款之規定宣告沒收之；
    至扣案之另一顆土造子彈，經鑑驗機關試射後，僅剩餘彈殼，而失其子彈之結構
    及性能，不具殺傷力，堪認已非屬違禁物，故不予宣告沒收之。
據上論斷，應依刑事訴訟法第二百九十九條第一項前段，修正前槍砲彈藥刀械管制條
例第十一條第四項、槍砲彈藥刀械管制條例第十二條第四項、第十八條第一項前段，
刑法第十一條前段、第二條第一項但書、第五十五條、第三十八條第一項第一款，判
決如主文。
本案經檢察官邱鼎文到庭執行職務
中      華      民      國    九十四    年      三      月    三十一    日
                              臺灣彰化地方法院刑事第二庭
                                審判長法官  李  水  源
                                法      官  廖  政  勝
                                法      官  李  雅  俐
右正本證明與原本無異。
如不服本判決，應於判決送達後十日內，向本院提出上訴狀（應附繕本），上訴於臺
灣高等法院臺中分院。
                                法院書記官  陳  秀  娟
中      華      民      國    九十四    年      四      月      四      日
附錄論罪科刑法條：
修正前槍砲彈藥刀械管制條例第十一條第四項：
未經許可，持有、寄藏或意圖販賣而陳列第一項所列槍砲者，處一年以上七年以下有
期徒刑，併科新臺幣七百萬元以下罰金。
槍砲彈藥刀械管制條例第十二條第四項：
未經許可，持有、寄藏或意圖販賣而陳列子彈者，處五年以下有期徒刑，併科新臺幣
三百萬元以下罰金。
槍砲彈藥刀械管制條例第十八條第一項：
犯本條例之罪自首，並報繳其持有之全部槍砲、彈藥、刀械者，減輕或免除其刑；其
已移轉持有而據實供述全部槍砲、彈藥、刀械之來源或去向，因而查獲者，亦同。
